【裁判字號】    92,簡上,211
【裁判日期】    921007
【裁判案由】    給付服務費
【裁判全文】
臺灣板橋地方法院民事判決    九十二年度簡上字第二一一號
    上  訴  人  上大保全股份有限公司
    法定代理人  甲○○
    被上訴人    文林清境公寓管理委員會
    法定代理人  乙○○
    訴訟代理人  黃紀錄律師
                賴玉梅律師
右當事人間請求給付服務費事件，上訴人對於中華民國九十二年六月三日臺灣板橋地
方法院板橋簡易庭九十一年度簡字第一七八二號第一審判決提起上訴，於九十二年九
月二十日言詞辯論終結，本院判決如左：
    主  文
本訴上訴及反訴上訴均駁回。
第二審訴訟費用由上訴人負擔。
    事  實
甲、上訴人方面：
一、聲明：求為判決：（一）原判決廢棄。（三）被上訴人應給付上訴人新台幣（下
    同）三十七萬五千元。（三）被上訴人在第一審之反訴及假執行之聲請均駁回。
二、陳述：除與原判決記載相同者，茲引用之外，補稱：
    按原審法院判決上訴人敗訴，其理由「查王文哲係原告公司所僱用並派駐被告社
    區之保全人員已為原告所不爭執，而王文哲因執行職務保管被告之銀行活存存摺
    ，竟趁執行職務之便，偽造被告印鑑章盜領被告之銀行存款，並侵占代收管理費
    ，依首開法條之規定，原告公司自應與受雇人王文哲負連帶損害賠償責任。」云
    云，惟綜其上述理由，可議者：上訴人之僱用人王文哲偽造被上訴人之印章與盜
    領被上訴人銀行之存款，兩者並無因果關係。觀諸下述理由，益臻明顯：侵權行
    為之債，須損害之發生與侵權行為間有相當因果關係始能成立：按侵權行為之法
    理，若損害之發生與侵權行為間並無相當因果關係，即難謂有損害賠償請求權之
    存在。上訴人已於九十一年十月二十八日之答辯狀中陳明，依實務見解，本件行
    為人王文哲因偽刻印章所造成之事實，並不必然造成盜領之結果，乃係銀行陷於
    錯誤所致；詎原審判決竟漠視上訴人之主張，視為不見，則原審判決顯係判決不
    備理由。
三、證據：援用第一審所提證據。
乙、被上訴人方面：
一、聲明：求為判決：駁回上訴。
二、陳述：除與原判決記載相同者，茲引用之外，補稱
    上訴人之受雇人王文哲利用職務之便犯罪，均屬職務行為，亦侵害被上訴人之權
    利，為僱用人之上訴人應對其侵權行為負連帶責任。
三、證據：援用第一審所提證據。
    理  由
一、本院認定之理由與第一審判決之理由相同，依民事訴訟法第四百五十四條第二項
    規定，引用第一審判決記載之理由外，本院補充理由如下：
（一）、按現行保全業法並未區分「保全從業人員」及「保全人員」，故現行法第十
        五條之保全人員應採廣義解釋，即包括保全從業人員在內。王文哲係上訴人
        派駐於被上訴人社區之總幹事，其利用為被上訴人保管活存存摺及代收社區
        各項費用後存入被上訴人活存帳戶之機會，偽造印章盜領存款八十九萬九千
        五百元，並侵占代收之管理費七萬零七百一十一元，此為兩造所不爭之事實
        ，顯然王文哲之上開侵權係利用執行職務之際所為或利用執行職務之便所為
        ，均應認為係執行職務行為所為。上訴人抗辯稱非其執行職務所為，尚非可
        採。況且，王文哲係上訴人之僱用人，依民法第一百八十八條第一項規定，
        上訴人應就其侵權行為連帶負損害賠償責任，此亦被上訴人於原審主張之第
        二個攻擊方法，並為上訴人於原審及本審所不爭執。而被上訴人所主張之上
        開二攻擊方法係就同一聲明為之，祇要其中一攻擊方法有理由，即應為其勝
        訴之判決。故縱退一步而言，上訴人舉行政院保全業法修正草案第五條已就
        「保全從業人員」及「保全人員」做區分，而認王文哲非「保全人員」之抗
        辯可成立，然上訴人仍應依民法第一百八十八條第一項規定連帶負損害賠償
        責任。
（二）、次按被上訴人係將存款存於台灣土地銀行樹林分行活存帳戶，王文哲偽造被
        上訴人印章盜領該活存帳戶存款，被上訴人與台灣土地銀行樹林分行均為被
        害人，至於被盜領之損失應由何方負擔，此係被上訴人與台灣土地銀行樹林
        分行間之問題，並視其間之消費借貸契約之約定為何，惟無論由何方承擔此
        損失後，均得依法向上訴人請求賠償，上訴人應負損害賠償之結果並無不同
        。故除台灣土地銀行樹林分行自認願承擔此損失，或經由判決等途逕確定應
        由台灣土地銀行樹林分行負擔此損失外，不能斷言被上訴人絕無此損失，而
        被上訴人亦可自願承擔此損失。上訴人並未舉證證明台灣土地銀行樹林分行
        已自願承擔此損失，或已經由判決等途逕確定應由台灣土地銀行樹林分行負
        擔此損失，故上訴人抗辯認被上訴人未因王文哲盜領存款而受有損害云云，
        尚非可採。
二、從而，訴外人王文哲盜領之存款為八十九萬九千五百元，並侵占代收之管理費七
    萬零七百一十一元，計九十七萬零二百十一元，上訴人應負連帶賠償責任，而被
    上訴人自認尚欠上訴人九十一年七、八月管理費三十七萬五千元，於被上訴人主
    張抵銷後，上訴人尚欠被上訴人五十九萬五千二百十一元。因此，原審本訴部分
    駁回上訴人之請求及假執行之聲請，反訴部分判決上訴人應給付被上訴人五十九
    萬五千二百十一元，及自反訴起訴狀繕本送達翌日即九十一年十一月二日起至清
    償日止按年息百分之五計算之利息，並酌定相當擔保准予假執行宣告，且駁回被
    上訴人其餘反訴請求及假執行聲請，核均無不合。上訴人仍執陳詞上訴指摘原判
    決不當，求予廢棄，改為對其有利之如聲明所示之判決，核無理由，應予駁回。
三、據上論結，本件上訴為無理由，依民事訴訟法第四百三十六條之一第三項、第四
    百四十九條第一項、第七十八條，判決如主文。
中      華      民      國    九十二    年      十      月      七      日
                                    臺灣板橋地方法院民事第二庭
~B審判長法官  陳忠行
~B      法官  林錫凱
~B      法官  徐福晉
右正本證明與原本無異
本判決不得上訴。
中      華      民      國    九十二    年      十      月      七      日
~B書  記  官  曹復


司法院資訊處製作；財團法人民間司法改革基金會備份。
